# 请教陈版主，上市公司关于会计估计变更披露的相关问题。

提问人：qzh 周婷 时间：2023-07-04 16:42:
上市公司A的子公司B固定资产-综合楼折旧年限为 40 年。上市公司母公司甲集团的制度中，折旧年限是35-50年.如果子公司B 想将折旧年限变更为 45 年。在集团规定的制度之间变更，是否会影响上市公司相关披露？上市公司是否有必要公告并披露？

回答人：chenyiwei
虽然没有突破母公司甲集团的制度规定的折旧年限，但已改变了上市公司A自身此前已公告的折旧年限（会计估计）。如果影响重大，则仍需履行相关决策和信息披露程序。
建议首先确定本次变更的合理性，以及测算变更的影响金额，考虑其是否重大。